臺灣宜蘭地方法院刑事判決　　　　　　　　94年度易字第20號
　　公　訴　人　臺灣宜蘭地方法院檢察署檢察官
　　被　　　告　戊○○　男　3.
　　　　　　　　　　　　　號
上列被告因犯竊盜案件，經檢察官提起公訴（九十三年度偵緝字
第一九八號、九十三年度偵緝字第二００號），暨移送併辦（九
十三年度偵字第三八０三號、九十四年度偵字第一０六號），本
院合議庭裁定由受命法官獨任進行簡式審判程序，爰不經通常程
序判決如下：
    主  文
戊○○連續攜帶兇器竊盜，累犯，處有期徒刑捌月。
未扣案之破壞剪及扳手各壹支均沒收之。
    事  實
一、戊○○前於民國九十一年間因違反毒品危害防制條例案件，
    經本院判處有期徒刑十月確定，九十二年十月八日縮刑期滿
    假釋出監，九十三年四月十九日假釋期滿未經撤銷而執行完
    畢。詎仍不知悛悔，竟基於意圖為自己不法所有之概括犯意
    ，於附表所列時間及地點，以附表所示之方法先後竊得如附
    表所載等物。嗣分別於九十三年十月十日五時三十分許在宜
    蘭縣宜蘭市鎮○路○○道路遭警盤檢當場查獲，及於同年十
    二月二日十五時許為警循線查獲。
二、案經宜蘭縣警察局及宜蘭縣警察局宜蘭分局報告臺灣宜蘭地
    方法院檢察署檢察官偵查起訴暨移送併辦。
    理  由
一、右揭事實，業據被告戊○○到庭坦承不諱，核與被害人甲○
    ○、己○○、丙○○、張幸華、丁○○及乙○○分別於警詢
    時指證情節吻合一致，復有監視錄影光碟一份、監視錄影畫
    面翻拍而成之照片六幀、贓物認領保管單五份及車輛竊盜、
    車牌失竊資料個別查詢報表─查詢車輛認可資料等存卷可稽
    ，堪認被告之自白確與真實相符，顯足採憑。本件事證已臻
    明確，被告犯行咸足認定，均應依法論科。
二、按破壞剪與扳手皆屬金屬製器械，質地堅硬且破壞剪尖端銳
    利，客觀上均足以對人之生命、身體造成危害，皆屬兇器甚
    明。是核被告戊○○就附表編號一、四之所為，係犯刑法第
    三百二十一條第一項第三款之攜帶兇器竊盜罪，就附表編號
    二、三、五、六之所為，則係犯刑法第三百二十條第一項之
    竊盜罪。其先後六次竊盜犯行，時間緊接，方法相同，且觸
    犯基本構成要件相同之罪，顯均基於概括犯意反覆為之，皆
    應依刑法第五十六條連續犯之規定，論以一重之連續攜帶兇
    器竊盜罪處斷，並依法加重其刑。另公訴人移送併辦之附表
    編號二至六之事實，因與起訴事實間具有連續犯之裁判上一
    罪關係，自為起訴範圍效力所及而應由本院併予審究。末查
    ，被告前於九十一年間因違反毒品危害防制條例案件，經本
    院判處有期徒刑十月確定，九十二年十月八日縮刑期滿假釋
    出監，九十三年四月十九日假釋期滿未經撤銷而執行完畢之
    情，已據其自承在卷，且有臺灣高等法院被告全國前案紀錄
    表一份在卷足參，茲於執行完畢後五年內再犯有期徒刑以上
    之本罪，應依刑法第四十七條累犯之規定加重其刑，並依法
    遞加重之。審酌被告正值青壯之年，竟不思循正當途徑獲取
    財富，反以行竊方式得財花用及竊取他人機車供己代步使用
    ，情節匪淺，惟念其坦承犯行，態度尚佳，及參酌其犯罪動
    機、目的、手段與造成社會整體防衛機制損害程度及被害人
    等整體財產法益尚非鉅大等一切情狀，爰酌情量處如主文所
    示之刑，以示警懲。至被告於附表編號一、四竊盜行為時所
    使用之破壞剪與板手均為被告所有之物，雖經被告自承皆已
    丟棄在員山大橋下，但仍無證據證明均已滅失而不存在，自
    仍應對未扣案之破壞剪與扳手各一支，併予宣告沒收，特此
    敘明。
據上論斷，應依刑事訴訟法第二百九十九條第一項前段，刑法第
五十六條、第三百二十一條第一項第三款、第四十七條、第三十
八條第一項第二款，判決如主文。
本案經檢察官賴慶祥到庭執行職務
中　　華　　民　　國　　94　　年　　1 　　月　　31　　日
                        臺灣宜蘭地方法院刑事第三庭
                                  法  官　陳  嘉  年
以上正本證明與原本無異。
如不服本判決，應於判決送達後10日內，向本院提出上訴狀。（
需附繕本）
                                  書記官　詹  玉  惠
中　　華　　民　　國　　94　　年　　2 　　月　　 1　　日
附錄本院論罪科刑法條全文
中華民國刑法第三百二十一條第一項第三款
犯竊盜罪而有左列情形之一者，處六月以上、五年以下有期徒刑：
三  攜帶兇器而犯之者。
附表
┌──┬────┬──────┬───┬──────┬─────┬───┐
│編號│時    間│地        點│被害人│竊得財物    │竊取方法  │ 法條 │
├──┼────┼──────┼───┼──────┼─────┼───┤
│一  │九十三年│宜蘭縣員山鄉│己○○│新臺幣（下同│持客觀上足│刑法第│
│    │十月四日│湖西村隘界路│      │）二千元    │以對人之生│三百二│
│    │二十時三│四十六號夜間│      │            │命、身體造│十一條│
│    │分許    │無人居住之西│      │            │成危害之兇│第一項│
│    │        │山廟        │      │            │器破壞剪進│第三款│
│    │        │            │      │            │入夜間無人│      │
│    │        │            │      │            │居住之西山│      │
│    │        │            │      │            │廟內，以破│      │
│    │        │            │      │            │壞剪剪斷廟│      │
│    │        │            │      │            │內香油櫃鎖│      │
│    │        │            │      │            │頭而竊取其│      │
│    │        │            │      │            │內現金二千│      │
│    │        │            │      │            │後花用殆盡│      │
├──┼────┼──────┼───┼──────┼─────┼───┤
│二  │九十三年│宜蘭縣員山鄉│甲○○│車牌號碼ＧＲ│見該部機車│刑法第│
│    │十月十日│永同路一段三│      │Ｇ─四三八號│鑰匙未取下│三百二│
│    │五時三十│十三號前    │      │機車一部    │之際，徒手│十條第│
│    │分許    │            │      │            │發動該部機│第一項│
│    │        │            │      │            │車而竊取得│      │
│    │        │            │      │            │手，並供己│      │
│    │        │            │      │            │代步使用  │      │
├──┼────┼──────┼───┼──────┼─────┼───┤
│三  │九十三年│宜蘭縣宜蘭市│丙○○│車牌號碼ＸＶ│見該部機車│刑法第│
│    │十一月二│神農路國立宜│      │Ｔ─七七二號│鑰匙未拔下│三百二│
│    │日十八時│蘭大學門口  │      │機車一部    │之際，徒手│十條第│
│    │許      │            │      │            │發動該部機│一項  │
│    │        │            │      │            │車而竊得之│      │
│    │        │            │      │            │，並供作代│      │
│    │        │            │      │            │步工具    │      │
├──┼────┼──────┼───┼──────┼─────┼───┤
│四  │九十三年│宜蘭縣宜蘭市│張幸華│ＪＹＴ─二七│持客觀上足│刑法第│
│    │十一月三│金六結營區前│      │六號機車車牌│以對人之生│三百二│
│    │日八時許│路旁        │      │一面        │命、身體造│十一條│
│    │        │            │      │            │成危害之兇│第一項│
│    │        │            │      │            │器扳手一支│第三款│
│    │        │            │      │            │，拆卸下該│      │
│    │        │            │      │            │面車牌而竊│      │
│    │        │            │      │            │取後，換裝│      │
│    │        │            │      │            │在所竊得之│      │
│    │        │            │      │            │ＸＶＴ─七│      │
│    │        │            │      │            │七二號機車│      │
│    │        │            │      │            │上        │      │
├──┼────┼──────┼───┼──────┼─────┼───┤
│五  │九十三年│宜蘭縣宜蘭市│丁○○│車牌號碼ＧＷ│趁該部機車│刑法第│
│    │十一月二│神農路一段一│      │Ｌ─四０三號│鑰匙未取下│三百二│
│    │十二日十│號旁        │      │機車一部    │之際，徒手│十條第│
│    │八時許  │            │      │            │發動該部機│一項  │
│    │        │            │      │            │車而竊取供│      │
│    │        │            │      │            │己騎用    │      │
├──┼────┼──────┼───┼──────┼─────┼───┤
│六  │九十三年│宜蘭縣宜蘭市│乙○○│車牌號碼ＧＷ│見該部機車│刑法第│
│    │十一月二│民權新路三０│      │Ｐ─九五０號│鑰匙未拔下│三百二│
│    │十五日十│一號前      │      │機車一部    │之際，徒手│十條第│
│    │五時三十│            │      │            │發動該部機│一項  │
│    │分許    │            │      │            │車而竊得之│      │
│    │        │            │      │            │，共供己代│      │
│    │        │            │      │            │步使用    │      │
└──┴────┴──────┴───┴──────┴─────┴───┘
